臺灣高雄地方法院民事裁定
109年度消債更字第413號
聲  請  人  呂清吉  
0000000000000000

0000000000000000

代  理  人  王家鈺律師
上列當事人因消費者債務清理事件聲請更生，本院裁定如下：
    主  文
聲請人呂清吉自中華民國一一○年五月六日下午四時起開始更生
程序。
命司法事務官進行本件更生程序。
    理  由
一、聲請意旨略以：伊有不能清償債務情事，前向本院聲請調解
    債務清償方案，惟調解不成立。伊又未經法院裁定開始清算
    程序或宣告破產，爰聲請更生等語。
二、按債務人不能清償債務或有不能清償之虞者，得依本條例所
    定更生或清算程序，清理其債務；債務人無擔保或無優先權
    之本金及利息債務總額未逾新臺幣（下同）12,000,000元者
    ，於法院裁定開始清算程序或宣告破產前，得向法院聲請更
    生；法院開始更生程序之裁定，應載明其年、月、日、時，
    並即時發生效力；法院開始更生或清算程序後，得命司法事
    務官進行更生或清算程序，必要時得選任律師、會計師或其
    他適當之自然人或法人1人為監督人或管理人，消費者債務
    清理條例（下稱消債條例）第3條、第16條第1項、第42條第
    1項、第45條第1項分別定有明文。
三、經查：
  ㈠聲請人前於民國109年9月21日提出債權人清冊，向本院聲請
    調解債務清償方案，經本院109年度司消債調字第555號受理
    ，於109年10月14日調解不成立，聲請人於同日以言詞聲請
    更生等情，業經本院依職權調閱上開調解卷宗核閱無訛。
  ㈡聲請人於107年度申報所得為50,000元，平均每月所得約4,16
    7元（本裁定計算式均採元以下4捨5入），108年度則無申報
    所得，名下有1990年出廠車輛1部（聲請人稱車輛已於88年4
    月26日註銷），並有共有之土地3筆、田賦2筆（應有部分均
    為6分之1，未設定抵押權），現值共計1,048,321元；又聲
    請人於銘昌煤氣有限公司等2至3間瓦斯行任代班臨時配送瓦
    斯員，日薪1,300元，每週工作2至3日，每月收入約16,000
    元，前於107年12月27日領取財團法人高雄市楊吉川社會福
    利慈善事業基金會喪葬補助50,000元，現未領取補助或給付
    等情，有財政部高雄國稅局107年至108年綜合所得稅各類所
    得資料清單及財產歸屬資料清單【本院109年度司消債調字
    第555號卷（下稱調卷）第12至14頁】、財產及收入狀況說
    明書（調卷第3頁）、債權人清冊（調卷第4頁）、戶籍謄本
    （調卷第10頁）、勞工保險被保險人投保資料表（調卷第11
    頁）、個人商業保險查詢結果表（本案卷第30頁）、財團法
    人金融聯合徵信中心前置協商專用債權人清冊（調卷第5至7
    頁）、信用報告（調卷第8至9頁）、社會補助查詢表（本案
    卷第18至19頁）、高雄市政府都市發展局函（本案卷第23頁
    ）、勞動部勞動力發展署高屏澎東分署函（本案卷第22頁）
    、勞動部勞工保險局函（本案卷第20頁）、汽車各項異動登
    記書（調卷第16頁）、土地登記謄本（本案卷第32至36頁）
    、財團法人高雄市楊吉川社會福利慈善事業基金會函（本案
    卷第24頁）、存簿（本案卷第38頁）、健保投保紀錄（本案
    卷第27頁）、收入切結書（本案卷第28頁）、銘昌煤氣有限
    公司傳真（本案卷第58至59頁）等附卷可證。另查聲請人曾
    任香香小說出租店之負責人，惟香香小說出租店自79年4月1
    日起擅自歇業他遷不明，有商業登記基本資料（本案卷第9
    頁）、財政部高雄國稅局函（本案卷第21頁）在卷可證。依
    聲請人上述工作、收入情形，認以聲請人自陳每月收入16,0
    00元，核算其現在償債能力之基礎，堪認妥適。
  ㈢關於聲請人個人日常必要支出部分，聲請人雖主張每月支出1
    4,950元（包含每月房屋租金5,000元）乙情，並提出租賃契
    約（調卷第18至21頁）為證。按債務人必要生活費用，以最
    近1年衛生福利部或直轄市政府所公告當地區每人每月最低
    生活費1.2倍定之，消債條例第64條之2第1項定有明文。本
    院參酌衛福部社會司所公告110年度高雄市最低生活費為13,
    341元，1.2倍即16,009元，聲請人主張每月必要支出約14,9
    50元，尚屬合理，應予採計。
  ㈣承上，聲請人目前每月收入約16,000元，扣除個人必要支出1
    4,950元後，剩餘1,050元，而聲請人目前負債總額為1,792,
    680元（調卷第30至37頁、第42頁，包括：國泰世華銀行、
    第一銀行、永豐銀行、台新銀行、中國信託銀行），扣除聲
    請人所有不動產現值後，以每月所餘逐年清償，至少須約59
    年【計算式：（1,792,680－1,048,321）÷1,050÷12≒59】始
    能清償完畢，應認其已不能清償債務。此外，聲請人無擔保
    或無優先權之債務總額未逾12,000,000元，且無消債條例第
    6條第3項、第8條或第46條各款所定駁回更生聲請之事由存
    在。則聲請人聲請更生為有理由，應予准許，爰命司法事務
    官進行本件更生程序。
四、依消債條例第11條第1 項、第45條第1 項、第16條第1 項，
    裁定如主文。
中　　華　　民　　國　 110　　年　　5 　　月　　6 　　日
              　　民事庭　　法　官　賴寶合
以上正本係照原本作成。
本裁定不得抗告。
中　　華　　民　　國　 110　　年　　5 　　月　　6 　　日
  　                        書記官　胡美儀